臺灣高等法院交通事件判決　　　　　　　　　　　　九十一年度交上訴字第二七號
　　上　訴　人
　　即　被　告　乙○○
右上訴人因公共危險案件，不服臺灣臺北地方法院八十九年度交訴字第一０二號，中
華民國九十年九月二十日第一審判決（起訴案號：臺灣臺北地方法院檢察署八十九年
度偵字第九三五八號）提起上訴，本院判決如左：
    主  文
上訴駁回。
    事  實
一、乙○○係計程車司機，為從事駕駛業務之人，於民國（下同）八十八年十二月二
    十九日上午十時三十分許，駕駛車號Ｃ二－五七七號營業小客車，沿台北市○○
    ○路○段由南往北方向行駛，途經台北市○○○路○段四一號前，因亟欲搭載路
    邊乘客廖崇德，竟疏於注意，貿然往右停靠，適甲○○騎乘車號ＧＩＸ－０五一
    號重型機車，沿同方向行駛在右後方，因乙○○驟然變換車道，甲○○見狀閃避
    不及，因而撞及乙○○所駕駛車輛之後保險桿，致甲○○人車往左側倒，左腳遭
    己身騎乘之機車壓住，受有左肘及左踝挫擦傷、左大腿挫傷等傷（業務過失傷害
    部分，已於偵查中撤回告訴）。詎乙○○於駕駛動力交通工具肇事，致甲○○受
    傷，於下車扶起壓在甲○○身上之重型機車後，因發現甲○○已持行動電話報警
    ，竟另行起意，以該車禍係乘客廖崇德與甲○○間之事務，與其無涉為由搪塞，
    隨即駕駛上開車輛離開，未採取必要救護措施而逃逸。嗣經甲○○記下車號，並
    告知前來處理之員警後循線查獲。
二、案經甲○○訴由台北市政府警察局文山第二分局報請台灣台北地方法院檢察署檢
    察官偵查起訴。
    理  由
一、訊據被告乙○○固坦承於右開時地與甲○○發生擦撞，甲○○並遭己身所騎乘之
    機車壓住左腿等情不諱，惟矢口否認有右開肇事逃逸犯行，辯稱：伊當時曾下車
    察看，見甲○○沒有受傷，且甲○○亦表示無礙後，伊始離開云云。惟查：
(一)被告於右開時地，駕駛動力交通工具肇事，致人受傷而逃逸之事實，業據告訴人
    甲○○指訴：「（在發生擦撞後被告如何處理？）我騎機車在外側車道上，被告
    在我的左前方內側車道上，可能是看到客人就切到外側車道上沒有打方向燈，我
    因為閃避不及就撞上了，我就跌倒有壓到腳，那時我就馬上拿手機報警，被告馬
    上下來看我，我說我已經打大哥大報警，請他等一下，他說這是我與乘客之間的
    事，你們自己處理。我就找乘客講，此時被告已經開著計程車走了，沒有辦法攔
    他，我只記下他的車號而已。（被告有無看到你受傷的情形？）應該看到了，因
    為機車往左倒，壓到我的左腳。（被告靠近你時，你是否仍被機車壓著﹖）是的
    」等語在卷，並有道路交通事故調查報告表、交通事故談話紀錄表、交通事故補
    充資料表等資料影本及載明上開傷情之國軍松山醫院疾病證明單一紙影本附卷為
    憑。
(二)告訴人甲○○因本件車禍受傷後，即以電話報警，並經警製作道路交通事故調查
    報告表、交通事故談話紀錄表及交通事故補充資料表等情，有前開資料影本在卷
    可參，衡情告訴人甲○○如於當時已向被告表示無礙等語，告訴人甲○○當無再
    行報警之理。再被告自承曾將機車扶起，顯已親見告訴人甲○○左腿壓在右開重
    型機車下之事實，是其對於告訴人甲○○因本件車禍造成傷害之結果，豈非無所
    認識，乃竟未留在肇事地點而逕行離去，自有肇事逃逸之故意。被告所辯上情，
    無非空言，不足採信。本件事證明確，被告犯行洵堪認定。
二、核被告所為，係犯同法第一百八十五條之四之肇事致人受傷而逃逸罪。
三、原審基於前述理由，因依刑法第二條第一項前段、第一百八十五條之四、第四十
    一條第一項前段，罰金罰鍰提高標準條例第二條各規定，於審酌被告罔顧他人生
    命安全，於肇事致人受傷後逃逸，所生危害非輕及其素行、品行、犯罪手段、智
    識程度、犯後態度等一切情狀，量處有期徒刑六月，並以刑法第四十一條於被告
    行為後法律修正，經比較新舊法結果，以新法有利於被告，自應適用修正後第四
    十一條第一項前段之規定，諭知如易科罰金，以參佰元折算壹日。核其認事用法
    ，俱無違誤，量刑亦甚允洽。被告上訴意旨，否認犯罪，為無理由，應予駁回。
據上論斷，應依刑事訴訟法第三百六十八條，判決如主文。
本案經檢察官陳文禮到庭執行職務。
中      華      民      國    九十一    年      四      月    二十四    日
                              臺灣高等法院交通法庭
                                  審判長法  官  陳  春  秋
                                        法  官  徐  培  元
                                        法  官  高  明  哲
右正本證明與原本無異。
不得上訴。
                                        書記官  李  垂  福
中    華      民      國     九十一   年      四      月    二十五    日
附錄本案論罪科刑法條全文：
刑法第一百八十五條之四：
駕駛動力交通工具肇事，致人死傷而逃逸者，處六月以上五年以下有期徒刑。
